



Wesley Sebastião de Almeida

Endereço para acessar este CV: http://lattes.cnpq.br/1323348146174090

Resumo informado pelo autor

Graduado em Comunicação Social com habilitação em Publicidade & Propaganda pela Universidade de Uberaba, pós graduado em Marketing pela Faculdade de Ciências Econômicas do Triângulo Mineiro e Mestre em Educação pela Universidade de Uberaba. Exerce a profissão de publicitário desde 1997. Com experiência profissional adquirida em agências de Araxá e Uberaba. Atuou nas áreas de Atendimento a contas públicas, Planejamento de Marketing, Atendimento, Mídia, Criação e Produção de campanhas, nas agências Mídia Propaganda, DaVinci Propaganda e Ouvidor Comunicação. Atualmente exerce atividades de docente do Curso de Comunicação Social pelo Centro Universitário de Patos de Minas - Unipam.

(Texto informado pelo autor)

Nome civil

Nome Wesley Sebastião de Almeida

Dados pessoais

Filiação José Carlos de Almeida e Maria José de Almeida

Nascimento 20/01/1976 - Araxá/MG - Brasil Carteira de M7586481 SSP - MG - 26/01/1992

Identidade

CPF 928.308.546-91

Endereço residencial

Rua Otávio Amâncio da Silva Jardim Paraíso - Patos de Minas 38703050, MG - Brasil

Telefone: 34 38221261 Celular 34 88249126

Endereço

eletrônico E-mail para contato : wesleyaraxa@yahoo.com.br

Formação acadêmica/titulação

2014 - 2016 Mestrado em Educação.

Universidade de Uberaba, UNIUBE, Uberaba, Brasil
Título: As Estratégias de Ensino como prática pedagógica: as representações sociais dos alunos do
Ensino Superior de Patos de Minas, Ano de obtenção: 2016

Orientador: Prof^a. Dr^a. Vânia Maria de Oliveira Vieira

2000 - 2001 Especialização em Marketing.
Faculdade de Ciências Econômicas do Triângulo Mineiro, FCETM, Uberaba, Brasil Titulo: Marketing no Terceiro Setor Orientador: Vera Lúcia Rezende Cunha

2018 Graduação em Pedagogia. Centro Universitário de Patos de Minas, UNIPAM, Patos De Minas, Brasil

1995 - 1999 Graduação em Comunicação Social - Publicidade e Propaganda Universidade de Uberaba, UNIUBE, Uberaba, Brasil Título: Projeto Experimental de Publicidade e Propaganda

Formação complementar

2018 - 2018	Curso de curta duração em Fundamentos da EAD. (Carga horária: 2h). Instituto Educacional Woli, IEW, Brasil
-------------	--

2018 - 2018 Curso de curta duração em Tutoria em EAD. (Carga horária: 8h). Instituto Educacional Woli, IEW, Brasil

Curso de curta duração em Avaliação Institucional. (Carga horária: 8h) Instituto Educacional Woli, IEW, Brasil 2018 - 2018

Curso de curta duração em Docência no Ensino Superior. (Carga horária: 8h). Instituto Educacional Woli. IEW. Brasil 2018 - 2018

Curso de curta duração em Assessoria de Comunicação para Campanhas Políticas. (Carga horária: 12h). Instituto de Comunicação, ISCOM, Brasil 2008 - 2008

Formação de Governante. . (Carga horária: 120h) 1999 - 1999 Escola de Formação de Governante de Uberaba, ESCOLA DE GOVERN, Brasil

Curso de curta duração em Desenvolvimento da Pré-impressão. (Carga horária: 4h). Universidade de Uberaba, UNIUBE, Uberaba, Brasil 1997 - 1997

1992 - 1992 Curso de curta duração em Língua Portuguesa. (Carga horária: 20h).
Serviço Nacional de Aprendizagem Comercial - SENAC Minas, SENAC/MG, Belo Horizonte, Brasil

1990 - 1990 Desenvolvimento Pessoal. . (Carga horária: 4h).

Atuação profissional

1. Faculdade de Gestão Woli - FGW

Vinculo institucional

2021 - Atual

Vínculo: Celetista , Enquadramento funcional: Professor , Carga horária: 4, Regime: Parcial Outras informações:
Docente na disciplina de Lançamento de Produtos e Serviços para o curso de Gestão Comercial.

2020 - Atual Vínculo: Celetista , Enquadramento funcional: Professor , Carga horária: 8, Regime: Parcia

Outras informações: Docente na disciplina Gestão de Marcas no curso de Administração. Docente na disciplina Proieto de Marketing de Relacionamento no curso de Gestão Comercial. Docente na disciplina Gestão de Relacionamento com o Cliente no curso de Gestão Comercial.

2. Centro Universitário de Patos de Minas - UNIPAM

Vínculo institucional

2018 - 2019

Vínculo: Celetista, Enquadramento funcional: Professor Titular, Carga horária: 10, Regime: Parcial

Vincuis. Celeusa , Enquariamiento funcional. Frofessor Huilari, Carga noralia. 10, Regime. Paricial Outras informações: Projeto Integrador V - Publicidade e Propaganda Projeto Integrador VI - Publicidade e Propaganda Projeto Integrador VII - Jornalismo Projeto Integrador IV - Jornalismo Administração de empresas em comunicação - Jornalismo e Publicidade e Propaganda Produção e Edição de Impressos - Jornalismo Estudo das Mídias - Jornalismo e Publicidade e Propaganda Estágio Supervisionado - Publicidade e Propaganda

Vínculo: Celetista , Enquadramento funcional: Professor Titular , Carga horária: 12, Regime: Parcial

Vincuio. Celeusta , Enquadrianto los desambles de Courtas informações:
Projeto Integrador VI - Publicidade e Propaganda Projeto Integrador VI - Publicidade e Propaganda Projeto Integrador VII - Jornalismo Projeto Integrador IVI - Jornalismo Administração de empresas em comunicação - Jornalismo e Publicidade e Propaganda Produção e Edição de Impressos - Jornalismo Estudo das Mídias - Jornalismo e Publicidade e Propaganda Estágio Supervisionado - Publicidade e Propaganda Maketing I - Administração de Empresas NDE do Curso de Jornalismo

Vínculo: Celetista , Enquadramento funcional: Professor Assistente I , Carga horária: 12, Regime: Parcial 2016 - 2016

Vincuio: Celeusia , Enquadramento funcionar: Professor Assistente 1, Carga norana: 12, Regime: Parcial Outras informações: Projeto Integrador VI - Publicidade e Propaganda Projeto Integrador VII - Jornalismo Projeto Integrador IVI - Jornalismo Administração de empresas em comunicação - Jornalismo e Publicidade e Propaganda Produção e Edição de Impressos - Jornalismo Estudo das Mídias - Jornalismo e Publicidade e Propaganda Estágio Supervisionado - Publicidade e Propaganda

2012 - 2016 Vínculo: Celetista, Enquadramento funcional: Professor Titular, Carga horária: 8, Regime: Parcial

Vincuio: Cereusta , Erriquariente información de Contras informações: Outras informações: Disciplinas ministradas Mercado Editorial Criação Publicitária I e II Promoção de Vendas/Merchandising Atendimento Projeto Integrador III Projeto Integrado V Estágio Supervisionado

3. Serviço Nacional de Aprendizagem Comercial - SENAC Minas - SENAC/MG

Vinculo

institucional

Vinculo: Professor Visitante , Enquadramento funcional: Instrutor da disciplina de Marketing & Propag , Carga horária: 4, Regime: Parcial 2006 - 2006

Outras informações Instrutor da disciplina de Marketing & Propaganda para o curso de Segurança do Trabalho.

4. DaVinci Propaganda - DAVINCI

Vínculo

institucional

Vínculo: Celetista , Enguadramento funcional: Gerente de Contas , Carga horária: 44, Regime: Integral 2004 - 2005

Atendimento/criação/planejamento de mídia

5. Ouvidor Comunicação Ltda. - OUVIDOR

Vínculo

institucional

2008 - 2012 Vínculo: Celetista , Enquadramento funcional: Atendimento a contas públicas , Carga horária: 40, Regime:

Integral
Outras informações:
- Gestor de Contas Públicas (Prefeitura de Patos de Minas, Prefeitura de Paracatu, Prefeitura de Araxá e Fundação Cultural Calmon Barreto). - Planejamento e desenvolvimento de plano comunicacional.

2000 - 2003 Vínculo: Celetista, Enquadramento funcional: Gestor de Projetos, Carga horária: 40, Regime: Integral

Outras informações: Gestor de Projetos/Planejamento/Criação

6. Mídia Propaganda e Marketing - MÍDIA

Vinculo

institucional

1997 - 2000 Vínculo: Celetista , Enquadramento funcional: Redator Publicitário , Carga horária: 40, Regime: Integral

Projetos

Proietos de pesquisa

2018 - Atual A HISTÓRIA DA PRODUÇÃO DE IMPRESSOS EM BRAILLE PARA DEFICIENTES VISUAIS EM PATOS

DE MINAS.

Descrição: PESQUISAR E ANALISAR A HISTÓRIA DA PRODUÇÃO DE IMPRESSOS EM BRAILLE PARA DEFICIENTES VISUAIS EM PATOS DE MINAS, SEU NÚMERO E RELEVÂNCIA DE CONTEÚDO. Sítuação: Em andamento Natureza: Projetos de pesquisa Alunos envolvidos: Graduação (1); Integrantes: Wesley Sebastião de Almeida (Responsável); ; Jordana Alves da Mata

Áreas de atuação

- 1. Comunicação
- 2. Ciência Política
- 3. MARKETING
- 4. Educação

Idiomas

Inglês Compreende Pouco , Fala Pouco , Escreve Pouco , Lê Pouco

Producão

Produção bibliográfica

Artigos completos publicados em periódicos

- ALMEIDA, W. R.; BERNINI, R. M. R.; PEREIRA, W.; DEUS, F. G.; ALMEIDA, W. S.
 A perspectiva gramsciana na educação analisada sob a ótica de vida e obra de Gramsci. EVIDÊNCIA: OLHARES E PESQUISA EM SABERES EDUCACIONAIS., v.14, p.125-132 125, 2018.
- 2.
 ALMEIDA, W. S.; SOUZA, D. L.; SILVA, E. P.; GONTIJO, F. B.
 A compreensão da ferramenta criatividade e sua aplicabilidade no processo avaliativo. EVIDÊNCIA (ARAXÁ)., v.11, p.59 68, 2015.

Apresentação de trabalho e palestra

- ALMEIDA, W. S.; VIEIRA, V. M. O.
 As estratégias de ensino como prática docente: o que revelam as representações sociais, 2016.
 (Congresso,Apresentação de Trabalho)
- ALMEIDA, W. S.; SOUZA, D. L.
 A compreensão da ferramenta criatividade e sua aplicabilidade no processo avaliativo, 2015.
 (Seminário, Apresentação de Trabalho)
- SILVA, E. P.; ALMEIDA, W. S. Aprendizagem significativa sobre a luz de uma boa avaliação, 2015. (Seminário, Apresentação de Trabalho)
- SILVA, E. P.; ALMEIDA, W. S. Aprendizagem significativa sobre a luz de uma boa avaliação, 2015. (Seminário, Apresentação de Trabalho)
- ALMEIDA, W. S. Seminários sobre as Representações Sociais, 2014. (Seminário, Apresentação de Trabalho)

Produção técnica

Demais produções técnicas

- 2. ALMEIDA, W. S.
 Abuso e Exploração Sexual Contra Crianças e Adolescentes, 2010. (Desenvolvimento de material didático ou instrucional)

Inovação

Projetos

Projetos de pesquisa

2018 - Atual

A HISTÓRIA DA PRODUÇÃO DE IMPRESSOS EM BRAILLE PARA DEFICIENTES VISUAIS EM PATOS DE MINAS.

Descrição: PESQUISAR E ANALISAR A HISTÓRIA DA PRODUÇÃO DE IMPRESSOS EM BRAILLE PARA DEFICIENTES VISUAIS EM PATOS DE MINAS, SEU NÚMERO E RELEVÂNCIA DE CONTEÚDO. Situação: Em andamento Natureza: Projetos de pesquisa Alunos envolvidos: Graduação (1); Integrantes: Wesley Sebastião de Almeida (Responsável); ; Jordana Alves da Mata

Educação e Popularização de C&T

Artigos completos publicados em periódicos

 ALMEIDA, W. S.; SOUZA, D. L.; SILVA, E. P.; GONTIJO, F. B. A compreensão da ferramenta criatividade e sua aplicabilidade no processo avaliativo. EVIDÊNCIA (ARAXÁ)., v.11, p.59 - 68, 2015. Orientações e supervisões

Orientações e supervisões concluídas

Trabalhos de conclusão de curso de graduação

1.

Agência Atena. PROJETO PRÁTICO DE GRADUAÇÃO – PPG ESTUDO DE CASO DA TAPEÇARIA MOYSÉS. 2017. Curso (Comunicação Social) - Centro Universitário de Patos de Minas

Ana Paula de Castro. A contribuição da fotografia em campanhas publicitárias de responsabilidade social. 2016. Curso (Comunicação Social) - Centro Universitário de Patos de Minas

3.

TALYSSON DOUGLAS SILVA DIAS. A POPULARIZAÇÃO DE CAMPANHAS PUBLICITÁRIAS – DA IDEIA CRIATIVA A OBRA KITSCH. 2016. Curso (Comunicação Social) - Centro Universitário de Patos de

PAULO ALVES PINHEIRO. **ANÁLISE DA CONCEPÇÃO QUE AS MICROEMPRESA E EMPRESA DE PEQUENO PORTE POSSUEM SOBRE O PAPEL DAS AGÊNCIAS PUBLICITÁRIAS EM PATOS DE MINAS - MG.** 2016. Curso (Comunicação Social) - Centro Universitário de Patos de Minas

ALEXANDRE H. R DIAS E LUIZ GUILHERME DE DEUS PEREIRA. EDUCOMUNICAÇÃO E SUA CONTRIBUIÇÃO PARA O PROCESSO DE ENSINO-APRENDIZAGEM. 2015. Curso (Comunicação

(5)

PAULO HENRIQUE TEIXEIRA SILVA. ESTUDO DO BRANDING E SUA APLICABILIDADE EM MICRO E PEQUENAS EMPRESAS DA MICRORREGIÃO DE PATOS DE MINAS. 2015. Curso (Comunicação Social) - Centro Universitário de Patos de Minas

Eventos

Eventos

Participação em eventos

- 1. Treinamento Sistema de Avaliações do UNIPAM. 2018. (Outra)
 - Apresentação de Poster / Painel no(a) VIII ENCONTRO DE PESQUISA EM EDUCAÇÃO E III CONGRESSOINTERNACIONAL DE TRABALHO DOCENTE E PROCESSOS EDUCATIVOS, 2018.

As estratégias de ensino como prática docente: o que revelam as representações sociais dos professores do Ensino Superior de Patos de Minas.

- XX ENCONTRO DE HISTÓRIA E PEDAGOGIA XVI ENCONTRO DE LITERATURA XVII ENCONTRO DE LINGUÍSTICA, 2018. (Encontro)
- 4. CS TALKS COMUNICAÇÃO COM O MERCADO Marketing Digital, 2017. (Outra)
- 5. XIV COMINE Congresso Mineiro de Empreendedorismo, 2017. (Congresso)
- 6. Semana da Comunicação - SECOM 2016, 2016. (Outra)
- XII CMEB CONGRESSO MINEIRO DE FORMAÇÃO DE PROFESSORES PARA A EDUCAÇÃO BÁSICA, 2016. (Congresso)
- XIII COMINE Congresso Mineiro de Empreendedorismo, 2016. (Congresso)
- A reformulação do Ensino Médio e os desafios da educação do Século XXI, 2015, (Encontro) 9.
- GRUPO DE ESTUDOS SOBRE APRENDIZAGEM, 2015, (Encontro)
- SECOM Semana da Comunicação 2015, 2015. (Outra) 11.
- VII Simpósio Temático "Educação, Cultura e Filosofia: aproximações, 2015. (Simpósio)
- VIII ENCONTRO DE PESQUISA EM EDUCAÇÃO E III CONGRESSOINTERNACIONAL DE TRABALHO DOCENTE E PROCESSOS EDUCATIVOS, 2015. (Congresso) 13.
- XI CMEB CONGRESSO MINEIRO DE FORMAÇÃO DE PROFESSORES PARA A EDUCAÇÃO BÁSICA, 2015. (Congresso) 14.
- 15. XII COMINE Congresso Mineiro de Empreendedorismo, 2015. (Congresso)
- 16. Ética e conhecimento: pensar e agir na sociedade da informação. 2015. (Outra)
- Conferencista no(a) I Seminário sobre a Teoria das Representações Sociais GEPRESPE, 2014. (Seminário) Estudos e Pesquisas sobre Representações Sociais e Práticas Educativas.
- X CMEB Congresso Mineiro de Formação de Professores para a Educação Básica, 2014. 18.
- 19. XI COMINE Congresso Mineiro de Empreendedorismo, 2014. (Congresso)
- III Fórum de Iniciação Científica, 2013. (Outra)
- 21. Semana Comunicação Secom 2013, 2013. (Outra)

Organização de evento

ALMEIDA, W. S.; BEI, Luis Henrique; BONTEMPO, R. Semana da Comunicação - Secom 2018, 2018. (Outro, Organização de evento)

Bancas

Bancas

Participação em banca de trabalhos de conclusão

Graduação

 ALMEIDA, W. S.; SOBREIRA, D.; BEI, Luis Henrique Participação em banca de Agência Atena. PROJETO PRÁTICO DE GRADUAÇÃO – PPG ESTUDO DE CASO DÁ TAPEÇARIA MOYSÉS, 2017 (Comunicação Social) Centro Universitário de Patos de Minas

ALMEIDA, W. S.
Participação em banca de Ana Paula de Castro. A contribuição da Fotografia em campanhas publicitárias de responsabilidade social, 2016 (Comunicação Social) Centro Universitário de Patos de Minas

ALMEIDA, W. S.

Participação em banca de Talysson Douglas. **A Popularização de campanhas publicitárias - da ideia** criativa a obra kitsch, 2016 (Comunicação Social) Centro Universitário de Patos de Minas

ALMEIDA, W. S.
Participação em banca de Paulo Alves Pinheiro. Análise da concepção que as microempresas e empresas de pequeno porte possuem sobre o papel das agências publicitárias em Patos de Minas,

(Comunicação Social) Centro Universitário de Patos de Minas

ALMEIDA, W. S.

ALMEIDA, W. S.
Participação em banca de Gabriel Menezes e Luiz Gustavo. Marketing esportivo: uso de marketing e patrocinio esportivo na produção de eventos esportivos amadores em Patos de Minas, 2016 (Comunicação Social) Centro Universitário de Patos de Minas

ALMEIDA, W. S.

ALIMEIDA, W. S.
Participação em banca de Calebe Pinheiro, Elayne Pereira, Gabriel Vargas. Prex - Maratelli, molhos de pimenta de 150ml, 2016 (Comunicação Social) Centro Universitário de Patos de Minas

FERREIRA, P. H. S.; **ALMEIDA, W. S.**Participação em banca de Agência Chiclete. **Projeto Experimental em Comunicação - Andrea Mattos**, 2013
(Comunicação Social) Centro Universitário de Patos de Minas

FERREIRA, P. H. S.; **ALMEIDA, W. S.**Participação em banca de Agência TNT. **Projeto Experimental em Comunicação - FixPar**, 2013 (Comunicação Social) Centro Universitário de Patos de Minas

FERREIRA, P. H. S.; ALMEIDA, W. S. Participação em banca de Agência Páprica. Projeto Experimental em Comunicação - Ótica Barros, 2013 (Comunicação Social) Centro Universitário de Patos de Minas

FERREIRA, P. H. S.; ALMEIDA, W. S.

Participação em banca de Agência Martte. Projeto Experimental em Comunicação - Panattos, 2013 (Comunicação Social) Centro Universitário de Patos de Minas

ALMEIDA, W. S.; FERREIRA, P. H. S.; COSTA, M. W. P. Participação em banca de Adriana Angélica Silva Barbosa. As Transformações sociais e culturais proporcionadas pelas empresas através da Responsabilidade Social., 2012 (Comunicação Social) Centro Universitário de Patos de Minas

ALMEIDA, W. S.; COSTA, M. W. P. Participação em banca de Ronan Ferndandes Borges. **Beia Savassi - História Política de Sucesso**,

(Comunicação Social) Centro Universitário de Patos de Minas

13. ALMEIDA, W. S.; FERREIRA, P. H. S.; COSTA, M. W. P. Participação em banca de Mariana Pereira da Silva. Da lagarta a borboleta - a metamorfose de produtos Carterpillar em diferentes áreas, 2012 (Comunicação Social) Centro Universitário de Patos de Minas

FERREIRA, P. H. S.; ALMEIDA, W. S.

Participação em banca de Agência Nero. **Projeto Experimental em Comunicação - Academia Adriane Gonçalves**, 2012 (Comunicação Social) Centro Universitário de Patos de Minas

Totais de produção

Produção bibliográfica Artigos completos publicados em periódico 2 Apresentações de trabalhos (Congresso) 1 Apresentações de trabalhos (Seminário) 4 Produção técnica Desenvolvimento de material didático ou instrucional Editoração (catálogo) 1

Orientações

Participações em eventos (seminário)

6 Orientação concluída (trabalho de conclusão de curso de graduação)

Eventos

8 Participações em eventos (congresso)

1
4
7
1
14

Página gerada pelo sistema Currículo Lattes em 22/03/2021 às 23:02:09.